【裁判字號】    97,易,772
【裁判日期】    980505
【裁判案由】    竊盜
【裁判全文】
臺灣屏東地方法院刑事判決               97年度易字第772號
公  訴  人  臺灣屏東地方法院檢察署檢察官
被      告  乙○○
            甲○○
                    之3
                    （另案
上列被告因竊盜案件，經檢察官提起公訴（97年度偵字第1931號
），本院判決如下：
    主  文
甲○○犯竊盜罪，累犯，處有期徒刑柒月。
乙○○寄藏贓物，累犯，處拘役拾日，如易科罰金，以新臺幣
壹仟元折算壹日。
    事  實
一、乙○○曾因犯過失傷害罪，經臺灣高等法院高雄分院以95年
    度交上易字第99號判決判處有期徒刑4 月確定，於民國96年
    5 月15日執行完畢。甲○○前因違反懲治盜匪條例案件，經
    臺灣臺中地方法院以89年度少訴字第20號判決處有期徒刑6
    年確定，嗣因縮短刑期假釋出監，所餘刑期付保護管束，至
    96年2 月23日保護管束期滿，前開假釋未被撤銷，視為執行
    完畢。
二、詎乙○○、甲○○均不知警惕，其中甲○○於96年11月4 日
    晚間9 時55分許，在台南縣仁德鄉○○○街30號前，徒手竊
    取林鶴盛所有車牌號碼為S3-8472 之自用小貨車，得手後於
    96年11、12月間某日，將上開車輛駛回屏東縣恆春鎮○○里
    ○○路386 號交由知情之乙○○寄藏，並為掩人耳目，委由
    乙○○將上開車輛交由不知情之吳鶴東代為找尋汽車噴漆之
    工廠，將原本外觀之藍色重新烤漆成黃色，且改懸乙○○所
    有之YD-6375 車牌（其原始車輛已經報廢）。嗣於97年3 月
    15日下午4 時許，為警在乙○○上開恆春往處查獲，並當場
    扣得甲○○所有為行駛該車所用之自備錀匙1 支。
三、案經屏東縣警察局恆春分局移請臺灣屏東地方法院檢察署檢
    察官偵查起訴。
    理  由
壹、程序部分：
    按傳聞法則之重要理論依據，在於傳聞證據未經當事人之反
    對詰問予以核實，乃予排斥，惟若當事人已放棄對原供述人
    之反對詰問權，於法院審判時表明同意該等傳聞證據可作為
    證據，基於證據資料愈豐富，愈有助於真實發現之理念，並
    貫徹刑事訴訟法修法加重當事人進行主義之精神，確認當事
    人對於證據能力有處分權之制度，傳聞證據經當事人同意作
    為證據，法院認為適當者，亦得為證據。另當事人於調查證
    據時，對於傳聞證據表示「沒有意見」、「對於證據調查無
    意見」，而未於言詞辯論終結前聲明異議，應視為已有將該
    等傳聞證據採為證據之同意，此刑事訴訟法第159條之5定有
    明文。檢察官、被告乙○○、甲○○於本院準備程序時已表
    示對於全案卷證證據之證據能力均無意見，且同意作為本案
    之證據（本院卷第105 頁、第155 頁），依刑事訴訟法第15
    9 條之5 之規定，檢察官、被告乙○○、甲○○已同意本案
    所有證據均有證據能力，本院斟酌該等證據並非非法取得，
    亦無證明力明顯過低之情形，是該等證據，均得採為證據。
貳：實體部分：
一、訊據被告甲○○對於上開犯罪事實於本院審理時坦承不諱，
    核與告訴人即被害人林鶴盛於警詢證述之情節相符，且有屏
    東縣警察局恆春分局扣押筆錄、扣押物品目錄表、贓物認領
    保管單、失車紀錄、車籍查詢資本資料表、車輛尋獲電腦輸
    入單各1 份及照片16張在卷可稽，足認被告甲○○上開自白
    與事實相符，被告甲○○上開竊盜犯行，洵堪認定，應予以
    依法論科。
二、訊據被告乙○○固不否認被告甲○○確實有於96年11、12月
    間某日，將上開車輛駛至屏東縣恆春鎮○○里○○路386 號
    放置，惟矢口否認有何寄藏贓物犯行，並辯稱：「車子放在
    屏東縣恆春鎮○○路386 號，那個住處是我朋友租給我的，
    我現在住在那裡。被告甲○○把車子遷回來說是他買的，這
    是96年年底的事情，他把車子遷回來的時候說是他買的，就
    把車子放在屏東縣恆春鎮○○路386 號，他跟我說車子要改
    色，我沒有幫他改色，他遷去車廠改色，他自己出錢，我沒
    有換車牌，我只知道車子是他買的，車子被他遷去改色，我
    沒有開這台車，也沒有看到鑰匙」云云。
三、經查：
  (一)被告乙○○於警詢中自承：「（該YD-6375 號車牌係何人所
    有？）是我所有，因為靠行的關係所以才登記在以前任職的
    公司官慶電信工程有限公司」、「該部原始懸掛YD-6375 號
    車牌之自小貨車現於何處？）該部原始懸掛YD-6375 號車牌
    之自小貨車因為撞壞了，所以我兒子甲○○將車牌卸下後，
    將車體販賣資源回收廠」、「（你兒子甲○○將YD-6375 號
    車牌懸掛在該贓車上你是否知情？）我知道」、「（你為何
    同意你兒子將YD-6375 號車牌懸掛在該贓車上？）我沒有同
    意，但也沒有反對，不然他要開，我還能怎樣」、「（你是
    否知道妳兒子開回家停放在你家圍籬內之自小貨車是贓車？
    ）我知道」、「（你是於何時知道停放在你家圍籬內之自小
    貨車是贓車？）他開回來時就有告知我了，所以我知道」、
    「（你既然知道該部自小貨車為贓車，為何要讓你兒子將贓
    車停放在你住處圍籬內？）因為我兒子堅持要停放在我住家
    圍籬內，我也無法阻止」等語（見警卷第3 至6 頁）；於偵
    查中自承：「（被查獲的車子是那裡來的？）是我兒子開到
    恆春跟我說是他朋友的，當時車子的車體是藍色的，我當時
    有懷疑可能是他偷牽的，當時我住在恆春，他將車子放在我
    家，他將車子遷過來的時候就已經換上YD-6375 號車牌，後
    來他將車子牽去噴成黃色的車體」、「（你是否知道車子是
    他偷的？）我知道，因為他有跟我承認車子是他在台南偷的
    ，我還叫他將車子牽回去還給人家」、「（他在何時將車子
    牽到你家的？）約96年11月左右他就將車子牽來放在我家」
    、「你即知是贓車，為何還要讓他將車子放在你家？）因為
    我怕我兒子他會找我的麻煩」等語（見偵查卷第11至12頁）
    。是被告乙○○顯然知道上開貨車是被告甲○○所竊得而來
    ，且仍同意寄藏於其位於屏東縣恆春鎮○○里○○路386 號
    之住處之事實，自堪信實。至被告乙○○事後雖改稱其並不
    知道上開貨車是贓車云云，惟倘如其確實不知道上開貨車為
    贓車，則其自無可能於警詢、偵查中一再坦承不諱，故其上
    開辯稱，顯係事後卸責之詞，並無可採。
  (二)證人吳鶴東於警詢時證稱：「（你是否曾受託於乙○○將1
    部中華牌、藍色自小貨車變更顏色及貼上『官慶電信工程有
    限公司』字樣？請將實情詳述之？）屬實。約於去年（96）
    12月中旬乙○○前往我家中拜託我，要我幫他找汽車噴漆的
    工廠，因為他說他有1 部自小貨車要供電信工程使用，所以
    需要變更顏色（黃色），於是我便前往他家將該部懸掛YD-6
    375 號車牌之自小貨車開至我所熟識之『宏益汽車噴漆工廠
    』並依照乙○○之交代，請陳宏益幫我將該車噴為黃色，並
    車子尾部噴上YD-6375 號字樣，約過幾天後車子噴漆好後，
    我向乙○○說噴漆費用為新台幣（以下同）7,000 元，但是
    他當時只拿6,200 元給我，剩餘之800 元尾款他說先欠著，
    但是到現在都還沒有支付給我轉交給陳宏益，後來我將6,20
    0 元噴漆的款項支付給陳宏益後，就將該車駛回乙○○家中
    歸還給他」等語（見警卷第18至19頁）；同案被告甲○○於
    偵查中陳稱：「（是你父親拿去改顏色的嗎？）是，是我交
    代他去的」等語（見偵查卷第32頁）。
  (三)證人吳鶴東與被告乙○○、甲○○並無任何怨隙，衡情證人
    吳鶴東應無設詞攀誣，或虛構事實以陷害被告乙○○、甲○
    ○之理，況其到庭具結作證，更係以刑事責任擔保其證言之
    真實性，故證人吳鶴東前開證述內容，經核尚無不可採信之
    處。是被告乙○○辯稱並無將車輛改色云云，並無可信。
  (四)至證人即同案被告吳佳輝於本院審理時具結證稱：「（車子
    是誰去改顏色？）我，這台車是我自己要使用，所以我自己
    去改」、「（97年6 月17日在檢察官訊問的時候你說是你要
    你爸爸去改的？）沒有，檢察官訊問的時候我在台南看守所
    ，他是用視訊問我，有時候他要問我什麼，我根本就聽不懂
    ，我都不知道他在問我什麼」、「（誰把車子上面打上官慶
    工程有限公司的字樣？）我」、「（你爸爸是否知道車上有
    官慶工程有限公司的字樣？）我爸爸不知道，我車子放在那
    裡一、兩天，那時候我人剛好不在恆春，有時候車子放在那
    裡一天、兩天而已，他不會去注意車上面有噴什麼字。改顏
    色也是我去改的」、「（顏色是你去改的，不是你交代你爸
    爸去改的？）我只是順勢問我爸爸，因為恆春我比較不熟，
    我是問我爸爸的朋友哪裡有在噴漆，他跟我說在哪裡，我就
    牽去噴漆，噴漆完7000元，我付6300，還有700 元沒有付清
    ，是有人問到我爸爸的朋友，才去找我爸爸要這筆錢」、「
    不一定，警察去找我爸爸問說這台車是不是贓車，我爸爸有
    問我為何去偷這台車，我爸爸跟我說他要頂罪，後來，我有
    跟姓涂的刑警不要辦我爸爸，這都有通聯紀錄，那個刑事跟
    我說我爸爸可以交保」等語（見本院卷第169至171頁）。
  (五)證人甲○○與被告乙○○為父子關係，其於本院審理時所證
    與先前于偵查中所述不符，亦與同案被告乙○○於警詢及偵
    查中所述不符，其於本院審理時所證，顯係為維護被告乙○
    ○所述，並無可採。況且被告乙○○所有之YD-6375 車牌，
    其原始車輛早已報廢，此為被告乙○○所自承，故上開贓車
    顯非其所有車輛，又故意懸掛YD-6375 車，且漆上「官慶通
    信工程有限公司」字樣，等等作為均係故意掩飾上開贓車來
    源，以避免他人查緝，而被告乙○○豈有不知之可能；並有
    屏東縣警察局恆春分局扣押筆錄、扣押物品目錄表、贓物認
    領保管單、失車紀錄、車籍查詢資本資料表、車輛尋獲電腦
    輸入單及照片16張在卷可稽；綜上所述，本案被告乙○○所
    犯之上開寄藏贓物犯行，事證明確，應予以依法論科。
四、核被告甲○○所為係犯刑法第320 條第1 項之普通竊盜罪；
    被告乙○○所為係犯刑法第349 條第2 項之寄藏贓物罪。被
    告甲○○、乙○○有事實欄所載論罪科刑執行之情形，此有
    臺灣屏東地方法院檢察署刑案資料查註紀錄表及臺灣高等法
    院被告前案紀錄表各1 份在卷可查，其受有期徒刑執行完畢
    後，5 年之內再犯有期徒刑以上刑之本罪，均為累犯，應依
    刑法第47條第1 項規定加重其刑。爰審酌被告甲○○正值青
    壯，非無謀生能力，竟不思以正當手段賺取財物，而起意行
    竊為謀財之道，犯罪動機可議、行為實不足取；再被告乙○
    ○寄藏贓車犯行，其未能勇於舉發竊車犯行，反施助於被告
    甲○○為之藏匿贓車，造成被害人追索之困難，行為亦無可
    取，其犯罪動機、手段尚屬輕微；兼念及被告甲○○尚能於
    本件審理時坦認犯行、犯後態度尚可等一切情狀，分別量處
    如主文所示之刑；被告乙○○所處拘役部分，復審酌其年齡
    、職業、收入、社會地位等節，並諭知易科罰金之折算標準
    如主文所示，以資儆懲。至扣案之自製鑰匙1 把，尚無證據
    證明為被告甲○○犯上開竊盜犯行所用之物，爰不諭知沒收
    ，附此敘明。
六、據上論斷，應依刑事訴訟法第299 條第1 項前段、刑法第32
    0 條第1 項、第349 條第2 項、第47條第1 項、第41條第1
    項前段，刑法施行法第1 條之1 ，判決如主文。
本案經檢察官劉昀到庭執行職務。
中    華    民    國    98    年    5     月    5     日
                  刑事第一庭  審判長法  官  潘正屏
                                    法  官  曾吉雄
                                    法  官  許蓓雯
如不服本判決應於收受判決後10日內向本院提出上訴書狀，並應
敘述具體理由；其未敘述上訴理由者，應於上訴期間屆滿後20日
內向本院補提理由書（均須按他造當事人之人數附繕本）「切勿
逕送上級法院」。
中    華    民    國    98    年    5     月    5     日
                                    書記官  鄭美雀
附錄本判決論罪科刑法條全文
中華民國刑法第320條第1項
意圖為自己或第三人不法之所有，而竊取他人之動產者，為竊盜
罪，處 5 年以下有期徒刑、拘役或 5 百元以下罰金。
中華民國刑法第349條第2項
搬運、寄藏、故買贓物或為牙保者，處 5 年以下有期徒刑、拘役
或科或併 科 1 千元以下罰金。


司法院資訊處製作；財團法人民間司法改革基金會備份。
